

# À PROPOS DEMOI

Après avoir travaillé 8 ans dans la restauration, je me suis réorienté professionnellement en devenant développeur web. J'aime travailler en équipe, je suis curieux et j'ai une grande capacité d'adaptation.

Un précédent stage chez l'Ordre national des pharmaciens m'a permis d'acquérir de solides compétences.

Fraîchement certifié en développement web je cherche à parfaire mes compétences acquises lors de mes formations.

#### CONTACT

- 12 Rue de Saint Germain 78260 Achéres
- george\_91ro@yahoo.com
- 0659836264
- in /georgel-avramescu

## LANGUE

- Roumaine (langue maternelle)
- Français (niveau B2)
- Anglais (niveau B1)

# COMPETENCES

- Travail d'équipe
- Communication
- Sens du relationnel
- Capacité d'adaptation
- Autonomie
- Prise d'initiatives

## EDUCATION













- Baccalauréat "TECHNIQUE ET CALCUL"
- 2010-2011 lère année de Tourisme et management, Université de Brasov
- 2009 Lauréat du concours «informatique et territoire» en Terminale.

#### FORMATION

- Certification développeur web(4 mois) chez La Manu
  - Ecole supérieure des métiers du numérique 2022-2023
- Certification développeur web(4 mois) chez **ALT RH CONSULTING 2022**

# EXPÉRIENCES PROFESSIONNELLES

## Stage à l'Ordre national pharmacien - septembre 2022

- Test de non régression du site web
- Gestion et test des comptes pharmaciens
- Vérification du code

### **Restauration (2014-2022)**

- Accueil du public
- Métiers de la restauration: serveur, caissier
- Gestion des commandes, des produits

#### Bâtiment (2012- 2014)

• Multi travaux de bâtiment intérieur et extérieur -> adaptation à plusieurs sujets, Apprend rapidement